【裁判字號】    95,訴,1440
【裁判日期】    950929
【裁判案由】    妨害電腦使用等
【裁判全文】
臺灣彰化地方法院刑事判決              95年度訴字第1440號
公  訴  人  臺灣彰化地方法院檢察署檢察官
被      告  乙○○
上列被告因妨害電腦使用等案件，經檢察官提起公訴（九十五年
度偵字第五二四九號），本院認有刑事訴訟法第二百七十三條之
一第一項之情形，而改依簡式審判程序判決如下：
        主  文
乙○○無故變更他人電腦之電磁紀錄，致生損害於他人，處有期
徒刑參月，如易科罰金，以參佰元折算壹日。緩刑貳年。
        事  實
一、乙○○於民國九十四年六月十四日十四時許，意圖為自己不
    法所有之犯意，在其兄洪志誠（另由檢察官為不起訴處分）
    所經營，位於彰化縣二林鎮趙甲里鎮平巷四十六號之網路咖
    啡店（已停業）內，利用店內之電腦（ＩＰ位置：五九．一
    一四．二一一．一五一）連結至遊戲橘子數位科技股份有限
    公司（下稱遊戲橘子公司）所維護之「天堂」線上網路遊戲
    後，見丙○○正以「風雲baby」之角色（申請人為甲○○，
    帳號00000000），在「天堂」遊戲中，便假意攀談
    ，並以密語通知丙○○：「我已將遊戲帳號及密碼改過，你
    如何進來玩？」，使丙○○陷於錯誤，誤以為乙○○為其胞
    兄，便回應乙○○：「你是我哥哥嗎？」，乙○○見丙○○
    已受騙，便回應：「是。」，並要求丙○○告知其遊戲帳號
    及密碼並下線五分鐘後再上線，待丙○○不疑不他下線後，
    乙○○便以取得之帳號（即00000000號）、密碼上
    線，並將該00000000之帳號內所有之道具、裝備（
    內含大馬士革刀、加八艾爾穆的祝福、加零力量項鍊、加五
    力量手套、加六鋼鐵長靴、加零敏捷項鍊、加六保護者斗蓬
    、加八精靈盾牌、加九精靈鍊甲等）及天幣等電磁記錄移轉
    至乙○○不知情之弟洪志龍之帳號0000000000號
    內，得手後，便於九十四年六月間某日，以洪志誠所有之行
    動電話號碼0000000000號聯繫亦為「天堂」線上
    網路遊戲之玩家，即不知情之許勝堯，在彰化縣北斗鎮○○
    路○段附近，將上述之電磁紀錄以新臺幣五千元之價格賣予
    許勝堯。嗣因丙○○上線後，發現其所有之道具、裝備、天
    幣已遭移轉，始知受騙。
二、案經被害人丙○○、甲○○訴請彰化縣警察局二林分局報請
    臺灣彰化地方法院檢察署檢察官偵查起訴，本院認有刑事訴
    訟法第二百七十三條之一第一項之情形，而改依簡式審判程
    序審理。
        理  由
一、按除被告所犯為死刑、無期徒刑、最輕本刑為三年以上有期
    徒刑之罪或高等法院管轄第一審案件者外，於前條第一項程
    序進行中，被告先就被訴事實為有罪之陳述時，審判長得告
    知被告簡式審判程序之旨，並聽取當事人、代理人、辯護人
    及輔佐人之意見後，裁定進行簡式審判程序；除簡式審判程
    序及簡易程序案件外，第一審應行合議審判，刑事訴訟法第
    二百七十三條之一第一項、第二百八十四條之一分別定有明
    文。本件被告乙○○所涉係死刑、無期徒刑、最輕本刑為三
    年以上有期徒刑之罪或高等法院管轄第一審案件以外之罪，
    並於本院行準備程序時就被訴事實為有罪之陳述，本院合議
    庭依前揭規定，經評議結果，裁定改由一名法官獨任行簡式
    審判程序，先予敘明。
二、上揭犯罪事實，業據被告乙○○分別於偵查中及本院審理時
    坦承不諱，核與告訴人丙○○、甲○○於警詢時之指訴，證
    人丙○○、甲○○、許勝堯、洪志誠、洪志龍於偵查中之證
    述情節相符。此外，復有遊戲橘子公司帳號0000000
    0號之證明書、遊戲歷程、行動電話號碼00000000
    00號使用人查詢單、中華電信數據通信分公司中區客服中
    心回覆單等在卷可按。足徵被告之自白顯與事實相符，本件
    事證業已明確，被告犯行堪以認定。
三、被告行為後，刑法第五十五條之牽連犯之規定，業已刪除，
    且於九十四年二月二日經總統公布，並於九十五年七月一日
    生效施行，則被告於新法修正施行前之有方法、結果之關係
    之犯行，因行為後新法業已刪除牽連犯之規定，此刪除雖非
    犯罪構成要件之變更，但顯已影響行為人刑罰之法律效果，
    自屬法律有變更，修正後刑法已刪除牽連犯之規定，而改採
    一行為一處罰，顯較不利於行為人。又罰金罰鍰提高標準條
    例第二條業已刪除，而刑法第四十一條第一項前段規定：「
    犯最重本刑為五年以下有期徒刑以下之刑之罪，而受六個月
    以下有期徒刑或拘役之宣告，因身體、教育、職業、家庭之
    關係或其他正當事由，執行顯有困難者，得以一元以上三元
    以下折算一日，易科罰金。」，修正為：「犯最重本刑為五
    年以下有期徒刑以下之刑之罪，而受六個月以下有期徒刑或
    拘役之宣告者，得以新臺幣一千元、二千元或三千元折算一
    日，易科罰金。」，因屬科刑規範事項之變更，其折算標準
    為裁判時所應諭知，自有就新舊法比較之必要，而以舊法有
    利於行為人，經依新法第二條第一項規定，比較新舊法結果
    ，仍以舊法有利於被告，而應適用舊法，先予敘明。
四、按告訴人丙○○、甲○○被詐騙之道具、設備及天幣等物，
    性質上雖僅係電磁紀錄，惟在網路遊戲之環境中，以虛擬之
    道具為主之交易，為一般人所週知，故上開電磁紀錄應認為
    係具有經濟價值之物品，可為財產犯罪之客體。又被告擅自
    輸入屬於告訴人之帳號、密碼，進而變更屬於告訴人該帳號
    之電磁記錄，核被告所為，係犯刑法第三百三十九條第二項
    之詐欺得利罪、第三百五十八條之侵入他人電腦設備、第三
    百五十九條之無故變更他人電腦電磁紀錄罪。又被告所犯前
    開三罪間，有方法、結果之牽連，為牽連犯，應依修正前刑
    法第五十五條之規定從一重之無故變更他人電腦電磁紀錄罪
    論處。爰審酌被告犯罪之動機、目的、手段，係上網詐騙他
    人，並侵入他人電腦設備，變更他人之電磁紀錄，影響他人
    權利甚巨，惟所得尚微，及犯罪後坦承犯行之態度，並與告
    訴人等達成民事和解（詳如卷附調解書）等一切情狀，量處
    如主文所示之刑，並諭知易科罰金折算標準，以示懲處。又
    被告前未曾受有期徒刑以上刑之宣告，有臺灣高等法院被告
    全國前案記錄表及臺灣彰化地方法院檢察署刑案查註紀錄表
    在卷可稽，其經此論罪科刑之教訓後，當知謹慎而無再犯之
    虞，本院認本判決所宣告之刑，以暫不執行為適當，併予宣
    告緩刑二年，以勵自新。
據上論斷，應依刑事訴訟法第二百七十三條之一第一項、第二百
九十九條第一項前段，刑法第二條第一項、第三百三十九條第二
項、第三百五十八條、第三百五十九條、修正前刑法第五十五條
、第四十一條第一項前段、刑法第七十四條第一款，罰金罰鍰提
高標準條例第一條前段、修正前罰金罰鍰提高標準條例第二條，
判決如主文。
本案經檢察官吳宗達到庭執行職務。
中    華    民    國    95    年     9    月    29    日
                  臺灣彰化地方法院刑事第一庭
                      法      官  陳  秋  錦
以上正本證明與原本無異。
如不服本判決，應於判決送達後10日內，向本院提出上訴狀（須
須附繕本）。
告訴人或被害人對於判決如有不服具備理由請求檢察官上訴者，
其上訴期間之計算係以檢察官收受判決正本之日期為準。
中    華    民    國    95    年    9     月    29    日
                      書  記  官  于  淑  真
中華民國刑法第339條第2項
（普通詐欺罪）
意圖為自己或第三人不法之所有，以詐術使人將本人或第三人之
物交付者，處5年以下有期徒刑、拘役或科或併科1千元以下罰金
。
以前項方法得財產上不法之利益或使第三人得之者，亦同。
前二項之未遂犯罰之。
中華民國刑法第358條
（入侵電腦或其相關設備罪）
無故輸入他人帳號密碼、破解使用電腦之保護措施或利用電腦系
統之漏洞，而入侵他人之電腦或其相關設備者，處3年以下有期
徒刑、拘役或科或併科10萬元以下罰金。
中華民國刑法第359條
（破壞電磁紀錄罪）
無故取得、刪除或變更他人電腦或其相關設備之電磁紀錄，致生
損害於公眾或他人者，處5年以下有期徒刑、拘役或科或併科20
萬元以下罰金。


司法院資訊處製作；財團法人民間司法改革基金會備份。
